臺灣士林地方法院刑事判決　　　　　　　 94年度訴字第385號
公　訴　人　臺灣士林地方法院檢察署檢察官
被　　　告　甲○○
上列被告因毒品危害防制條例案件，經檢察官提起公訴（94年度
毒偵字第953 號），本院訊問被告後，被告為有罪之陳述，本院
合議庭裁定由受命法官獨任改依簡式審判程序審理，並判決如下
：
    主  文
甲○○連續施用第一級毒品，累犯，處有期徒刑拾壹月，扣案第
一級毒品海洛因陸包（合計淨重壹點肆公克）沒收銷燬，注射針
筒肆支、塑膠挖杓壹支沒收；又施用第二級毒品，累犯，處有期
徒刑陸月。應執行有期徒刑壹年參月，扣案第一級毒品海洛因陸
包（淨重壹點肆公克）沒收銷燬、注射針筒肆支、塑膠挖杓壹支
沒收。
    事  實
一、甲○○前於民國84年間因違反肅清煙毒條例、麻醉藥品管理
　  條例、藥事法案件，分別經本院判處有期徒刑3 年6 月、5
    月、6 月，應執行有期徒刑4 年3 月在案，於88年5 月19日
    入監執行，其間因施用毒品案件於88年7 月13日改送觀察、
    勒戒後，認無繼續施用毒品之傾向，於88年8 月3 日改接續
    執行前開有期徒刑，並由本院院於88年8 月25日以88年度訴
    緝字第40號判決免刑在案，嗣於90年8 月6 日縮短刑期假釋
    付保護管束出監，於92年7 月17日保護管束期滿執行完畢；
    又因施用毒品案件，於92年7 月25日送觀察、勒戒後，認有
    繼續施用毒品之傾向，經裁定令入戒治處所施以強制戒治，
    台灣板橋地方法院檢察署檢察官並分別就施用第一級毒品及
    第二級毒品部分聲請以簡易判決處刑，嗣經台灣板橋地方法
    院分別判處有期徒刑7 月（第一級毒品部分）、6 月（第二
    級毒品部分），應執行有期徒刑1 年在案，嗣前開強制戒治
    執行至93年1 月9 日因毒品危害防制條例修正施行而改接續
    執行前開有期徒刑，於93年11月30日縮短刑期假釋付保護管
    束出監，於93年12月21日期滿執行完畢。詎甲○○猶未悛悔
    ，基於概括之犯意，自93年12月初至94年3 月15日左右，在
    台北市○○區○○路2 段131 號2 樓住處，連續以塑膠挖杓
    挖取第一級毒品海洛因置於針筒中注射或置於香菸中吸食之
    方式，多次施用第一級毒品海洛因。另於94年3 月18日（下
    午6 時20分前）在上開住處施用第二級毒品甲基安非他命1
    次。嗣於94年3 月18日下午6 時20分許為警在前開住處前在
    甲○○所乘坐之車號5532-DS 自用小貨車內查獲，並在上開
    自用小貨車內及甲○○上開住處內扣得第一級海洛因6 小包
    （淨重1.4 公克，純度23.21%，純質淨重0.32公克），及甲
    ○○所有供施用第一級毒品海洛因所用之注射針筒4 支、塑
    膠挖杓1 支（但非專供施用毒品之物）。
二、案經臺北市政府警察局內湖分局報請臺灣士林地方法院檢察
    署檢察官偵查起訴，經本院訊問被告後，被告為有罪之陳述
    ，本院合議庭裁定由受命法官獨任改依簡式審判程序審理。
    理  由
一、上開犯罪事實，業據被告於本院甲○○審理中自白在卷，其
    為警查獲時所採集之尿液，經送鑑定，結果呈嗎啡、甲基安
    非他命類陽性反應，此有台灣尖端先進生技醫藥股份有限公
    司94年3 月31日濫用藥物檢驗報告1 紙附卷可稽，為警查獲
    時當場扣得之白色粉末晶體6 包，經送法務部調查局鑑定，
    確認均含第一級毒品海洛因成分，有該局94年5 月30日調科
    壹字第040003840 號鑑驗通知書乙紙存卷可按，此外，並有
    被告所有供施打第一級毒品海洛因所用之針筒4 支，塑膠挖
    杓扣案佐證，足認被告審理中關於施用第一級毒品海洛因、
    第二級甲基安非他命之自白核與事實相符。又被告前於民國
    84年間因違反肅清煙毒條例、麻醉藥品管理條例、藥事法案
    件，分別經本院判處有期徒刑3 年6 月、5 月、6 月，應執
    行有期徒刑4 年3 月在案，於88年5 月19日入監執行，其間
    因施用毒品案件於88年7 月13日改送觀察、勒戒後，認無繼
    續施用毒品之傾向，於88年8 月3 日改接續執行前開有期徒
    刑，並由本院院於88年8 月25日以88年度訴緝字第40號判決
    免刑在案，嗣於90年8 月6 日縮短刑期假釋付保護管束出監
    ，於92年7 月17日保護管束期滿執行完畢；又因施用毒品案
    件，於92年7 月25日送觀察、勒戒後，認有繼續施用毒品之
    傾向，經裁定令入戒治處所施以強制戒治，台灣板橋地方法
    院檢察署檢察官並分別就施用第一級毒品及第二級毒品部分
    聲請以簡易判決處刑，嗣經台灣板橋地方法院分別判處有期
    徒刑7 月（第一級毒品部分）、6 月（第二級毒品部分），
    應執行有期徒刑1 年在案，嗣前開強制戒治執行至93年1 月
    9 日因毒品危害防制條例修正施行而改接續執行前開有期徒
    刑，於93年11月30日縮短刑期假釋付保護管束出監，於93年
    12月21日期滿執行完畢等節，有台灣高等法院被告全國前案
    紀錄表及前開聲請簡易判決處刑書、簡易判決書各1 份附卷
    足憑，是以被告本次施用第一級毒品、第二級毒品係於前案
    強制戒治執行完畢後5 年內再犯，事證已明，犯行應堪認定
    。
二、查海洛因、甲基安非他命係屬毒品危害防制條例第2 條第2
    項第1 款、第2 款所規範之第一級、第二級毒品，不得施用
    、持有。核被告施用海洛因、安非他命之行為，分別犯同條
    例第10條第1 項之施用第一級毒品罪、同條例第2 項之施用
    第二級毒品罪。其施用第一級毒品前、施用第二級毒品前後
    ，持有第一級毒品海洛因、第二級毒品安非他命之低度行為
    ，應分別為其施用之高度行為所吸收，不另論罪。又先後多
    次施用第一級毒品之犯行，時間緊接，所犯為構成要件相同
    之罪名，顯係基於概括犯意反覆為之，應依刑法第56條連續
    犯之規定以一罪論，加重其刑。又被告有犯罪事實欄所載之
    前科紀錄，有台灣高等法院被告全國前案紀錄表一紙在卷為
    憑，五年內再犯本件有期徒刑以上之罪，為累犯，依法遞加
    其刑。被告所犯前開2 罪，犯意各別，行為互異，應分論併
    罰。爰審酌被告甫因前施用毒品案件假釋出監，不知悛毀，
    短期內再次施用毒品，足見毒癮之深，惟念毒癮確實禁絕不
    易，且其施用毒品限於自殘，並未流毒他人等一切情狀，分
    就所犯二罪量處如主文所示之刑，並定應執行刑，以示懲儆
    。
三、扣案海洛因6 小包（淨重1.4 公克，純度23.21%，純質淨重
    0.32公克），為查獲之第一級毒品，不問屬於犯人與否，應
    依毒品危害防制條例第18條第1 項前段之規定，諭知沒收銷
    燬之；另扣案注射針筒4 支、塑膠挖杓1 支，查係被告所有
    ，且係供施用海洛因犯罪所用之物，已據被告供明在卷，但
    非專供施用毒品之物，爰依刑法第38條第1 項第2 款之規定
    併予宣告沒收。
據上論斷，應依刑事訴訟法第299 條第1 項前段、第273 條之1
第1 項，毒品危害防制條例第10條第1 項、第2 項、第18條第1
項前段，刑法第11條、第47條、第56條、第51條第5 款、第38條
第1 項第2 款，判決如主文。
本案經檢察官鄭世揚到庭執行職務。
中　　華　　民　　國　　94　　年　　7 　　月　　29　　日
                  刑事第七庭法　官 楊得君
以上正本證明與原本無異。
如不服本判決，應於判決送達後10日內，向本院提出上訴狀。
                            書記官 曾韻蒔
中　　華　　民　　國　　94　　年　　7 　　月　　29　　日
